# 2020-12-22 Wöchentliches Meeting
- Uhrzeit: 14:00 -18:00

# Anwesend:
 - Julien Förderer
 - Nico Hegemann
 - Michael Kalamarski
 - Arne Thiel 
 - Prof. Dietrich (16:00 - 17:45)
 - Ibrahim Cevik (16:00 - 17:45)
 - Raphael Springer (16:00 - 17:45)
 - Sandra Michalik  (16:00 - 17:45)






# Fragen/Besprochen mit IFIS

- ### Präsentation aktueller Stand. 

- ### Wie machen wir mit Ibrahim weiter? 
- ### Gruppendynamik
	Eigentlich will Prof Dietrich niemanden aus der Gruppe herausnehmen. 

- ### Wie detailliert soll die Doku sein. 
	Readme markdown Datei reicht völlig aus.  
	Umfang in etwas so wie dieses Projekt: https://github.com/projectdiscovery/nuclei  
	Ergänzent wären screenvideos bzw asciinema auch hilfreich.	   
- ### Wie wichtig ist logging? Macht das Sinn da Zeit zu investieren? 
	Prof. Dietrich hält es für durchaus sinnvoll. Es muss nicht ausarten aber grundlegendes logging wäre wünschenswert.
- ### Frage warum die Ausgabe der DB sich aufhängt.
	Das ist nicht die DB das ist die Screen Anwendung. Das passiert wenn jemand das Terminal Fenster schließt und ich nicht von Screen abmeldet. 

- ### Modalitäten der Abgabe
  Prof. Dietirch gibt die Details zur Abgabe noch an die Gruppe weiter. Abgabedatum ist der Tag des Show and Tell ( 18.02.2021). Die Präsentation vor Prof. Dietrich soll auch an diesem Tag erfolgen. Die Präsentation soll ergebnisorientiert erfolgen und JEDER der Gruppe muss während der Präsentation etwas vortrag. Weiter Details liefert Prof. Dietirich noch nach. 

- ### Sonstiges: 
	Das automatisierte generieren von Domains wäre Prof Dietrich durchaus ein Anliegen.  Es stimmt aber das es nicht Teil der Anforderungen war. Daher soll sich die Gruppe überlegen wie sie damit umgehen will. Es wäre auch ok wenn ein Festes Zeit Kontingent dafür eingeräumt wird und bei nicht Erfolg wird das dann nicht umgesetzt. 
	
- ###  Anregungen
  roh Daten zu whoisquerry  ebenfalls ggf. nur temporär speichern (bytea)   
  https://github.com/ChrisDietrich/CodingBestPracticePython   
  pylint 
    

	
	
# to Do:

- ### Prof Dietrich:
    * Modalitäten der Abgabe an Gruppe übergeben
    * Modalitäten der Präsentation  an Gruppe übergeben

